臺灣板橋地方法院刑事判決　　　　　　　99年度訴字第2025號
公　訴　人　臺灣板橋地方法院檢察署檢察官
被　　　告　蔡孟秀
選任辯護人　張旭業律師
上列被告因違反毒品危害防制條例案件，經檢察官提起公訴（98
年度偵字第22386號），本院判決如下：
    主  文
蔡孟秀共同販賣第二級毒品，處有期徒刑柒年貳月。未扣案販賣
第二級毒品所得新台幣壹仟元與許萬德連帶沒收，如全部或一部
不能沒收時，以其與許萬德之財產連帶抵償之；又共同販賣第二
級毒品，處有期徒刑柒年貳月。未扣案販賣第二級毒品所得新台
幣壹仟元與許萬德連帶沒收，如全部或一部不能沒收時，以其與
許萬德之財產連帶抵償之；應執行有期徒刑玖年。未扣案販賣第
二級毒品所得共新台幣貳仟元與許萬德連帶沒收，如全部或一部
不能沒收時，以其與許萬德之財產連帶抵償之。
    事  實
一、蔡孟秀與許萬德係男女朋友，均明知甲基安非他命係屬於毒
    品危害防制條例所列管之第二級毒品，依法不得持有、販賣
    ，於不詳時、地，向姓名年籍不詳之人購進甲基安非他命後
    ，竟意圖營利，共同基於販賣第二級毒品甲基安非他之犯意
    聯絡，由蔡孟秀及許萬德分別以0000000000號及0000000000
    號電話號碼做為販賣毒品之聯絡工具，而為下列行為：(一)於
    民國98年5 月28日18時57分至19時10分間，由盧靜敏（代號
    黑衣女俠）先以0000000000號電話與許萬德聯絡，言明以新
    臺幣（下同）1000元向許萬德購買甲基安非他命1 包後，再
    由許萬德以0000 000000 號電話通知蔡孟秀將甲基安非他命
    1 包送至臺北縣土城市○○街之統一便利商店交付予盧靜敏
    ，並向盧靜敏收取1,000 元而完成毒品交易。(二)於98年6 月
    1 日18時47分許，由黃乾超（代號新莊男子）先以00000000
     00 號電話與許萬德聯絡，言明以1000元向許萬德購買甲基
    安非他命1 包，再由許萬德以上開電話通知蔡孟秀將甲基安
    非他命1 包含袋0.35公克送至臺北縣土城市○○街之統一便
    利商店交付予黃乾超，並向黃乾超收取1,000 元而完成毒品
    交易。嗣於98年8 月13日經警持搜索票前往臺北縣土城市○
    ○街37巷20號1 樓蔡孟秀居處進行搜索，並扣得甲基安非他
    命1 包（毛重19.87 公克、取樣0. 45 公克、驗餘淨重17.
    84 公克）、電子磅秤1 台及分裝袋9 包，始查悉上情。
二、案經臺北縣（已改制為新北市）政府警察局移送臺灣板橋地
    方法院檢察署檢察官偵查起訴。
    理  由
一、按被告以外之人於偵查中向檢察官所為陳述，除顯有不可信
    之情況者外，得為證據，刑事訴訟法第一百五十九條之一第
    二項定有明文。偵查中對被告以外之人（包括證人、鑑定人
    、告訴人、被害人及共同被告等）所為之偵查筆錄，性質上
    屬傳聞證據。惟現階段刑事訴訟法規定檢察官代表國家偵查
    犯罪、實施公訴，依法其有訊問被告、證人及鑑定人之權，
    證人、鑑定人且須具結，而實務運作時，檢察官偵查中向被
    告以外之人所取得之陳述，原則上均能遵守法律規定，不致
    違法取供，其可信度極高，是被告以外之人前於偵查中已具
    結而為證述，除反對該項供述得具有證據能力之一方，已釋
    明「顯有不可信之情況」之理由外，不宜遽指該證人於偵查
    中之陳述不具證據能力。本案證人盧靜敏、黃鴻昌、楊明龍
    於檢察官偵查中所為之證述，已依法具結在卷，被告亦未對
    前開陳述釋明有何顯不可信之情況，其等於偵查中之證述自
    均具有證據能力。另證人黃乾超於警詢、偵查中之證述，辯
    護人亦於準備程序中表示不爭執其證據能力（見本院卷第40
    頁背面）。至本件認定事實所引用之卷內其餘所有卷證資料
    ，並無證據證明係公務員違背法定程序所取得，公訴人、被
    告及辯護人於審判程序中復未於言詞辯論終結前表示異議，
    均認有證據能力，核先敘明。
二、訊據被告蔡孟秀坦承於上開時地向盧靜敏及黃乾超收取1 千
    元之事實不諱，惟矢口否認涉有上揭共同販賣甲基安非他命
    犯行，辯稱：是伊前男友許萬德打電話給伊，說有人欠他錢
    叫伊幫他收錢，伊問許萬德為何不自己去收，許說他人不在
    台北，叫伊去收一下，伊認為這是別人欠許萬德的利息錢，
    不知道是毒品的錢，伊沒有交毒品給盧靜敏、黃乾超云云。
    經查：
（一）事實一、(一)部分，業據證人盧靜敏於偵查中證稱：伊持用
      手機門號為0000000000號及0000000000號，蔡孟秀手機門
      號為0000000000號。伊認識綽號「柳哥」之許萬德，98年
      5 月28日當日伊有打電話給他，想買1 千元數量不詳之安
      非他命。伊跟他約在土城市○○路上之7-11便利商店，是
      蔡孟秀拿給伊的，伊不知道她跟許萬德是什麼關係。當日
      伊跟許萬德先以電話聯絡，許萬德的電話是0000000000號
      ，伊都是跟許萬德買毒品，但都是蔡孟秀拿給伊的等語（
      見98年度核退字第182 號偵查卷第72、73頁）。而依偵查
      卷內關於「柳哥」即許萬德所持用0000000000號行動電話
      通訊監察譯文所示，於98年5 月28日當天，與0000000000
      號行動電話（按即盧靜敏所持用）有以下對話：(1)18時57
      分05秒：（盧: 跟朋友講說我差不多20分鐘到他那邊，10
      00塊。許: ．．．( 聲音吵雜在路邊都是車聲) 。盧: 跟
      朋友講說我差不多20分鐘到他那邊，1000塊，我到了打給
      你）。(2)19時02分49秒：（許: 你剛講什麼。盧: 我說我
      過20分鐘到你朋友那邊，1000塊，我到了打給你）。旋許
      萬德即以上開0000000000號行動電話撥打被告蔡孟秀所持
      用之0000000000號行動電話，於19時02分55秒之通話內容
      為：（許: 黑衣女俠等一下會過去。蔡: 喔，那個妮妮喝
      醉了沒有來）。其後於同日19時09分54秒，盧靜敏再以00
      00000000號行動電話撥打上開許萬德之行動電話，通話內
      容為：（盧: 我到了。許: 喔）。許萬德立即於19 時10
      分31秒撥打上開行動電話給蔡孟秀，通話內容為：（許:
      到7-11了。蔡: 喔）（見98年度核退字第182 號卷第46、
      47頁）。上開通話內容經核與證人盧靜敏所證述情節大致
      相符，足認證人所述被告於上揭時地交付甲基安非他命給
      伊等情，應非子虛。
（二）事實一、(二)部分業據證人黃乾超於警詢時證稱：伊朋友介
      紹一位綽號「兄仔」的男子，伊自今年（98年）3 月份開
      始施用都是向「兄仔」購買，每次以新臺幣1 千元代價向
      他購買安非他命1 小包施用。前幾次都是綽號「兄仔」幫
      伊將安非他命送到伊家樓下交易，後來他都叫伊去土城市
      廣明與廣興街口統一超商前，叫伊與一位綽號「妹子」之
      女子連絡，由綽號「妹子」前去與伊交易，每次交易都是
      1 千元安非他命1 小包。經伊指認照片綽號「兄仔」男子
      就是許萬德，綽號「妹子」女子即蔡孟秀等語（見98年度
      核退字第182 號卷第37、38頁）。證人黃乾超並於偵查中
      證稱伊所使用的行動電話為0000000000號（見同上偵查卷
      第83頁）。而依偵查卷內關於「柳哥」即許萬德所持用00
      00 000000 號行動電話通訊監察譯文所示，於98年6 月1
      日當天，與0000 000000 號行動電話（按即黃乾超所持用
      ）有以下對話：(1)18時47分14秒：（黃: 兄ㄟ1 張。許:
      不過你要過去土城喔。黃: 啊？許: 你要過去土城啦。黃
      : 喔好ㄚ你跟他說一下喔。許: 好你現在過去）。旋許萬
      德即以上開0000000000號行動電話撥打被告蔡孟秀所持用
      之0000000000號行動電話，於同日18時48分07秒之通話內
      容為：（許: 分箱那個給他分成1 的。蔡: 那要裝多少。
      許: 一樣啊含袋0.35。蔡: 現在要裝嗎? 許: 嗯等一下有
      一個要過去。蔡: 好啦掰掰）（見98年度核退字第182 號
      卷第50頁）。上開通話內容經核與證人黃乾超警詢所證述
      情節亦大致吻合，足認證人黃乾超警詢所述亦足採信。
（三）參以被告於警詢已供承：扣案之甲基安非他命1 包、電子
      磅秤1 台、分裝袋9 包都是綽號「柳哥」之許萬德所有，
      許萬德以前就曾經把毒品放在伊這裡，他最後一次來是在
      98年7 月30日到伊租屋處，所以伊不確定他是於何時將上
      開物品放置在伊這邊的。．．．他之前有將安非他命放置
      在伊這邊，有人要向他購買安非他命時，他會打電話跟伊
      說有人在伊租屋處外面的7-11等，並跟伊講該人特徵叫伊
      拿安非他命前去交易並收取交易款項。．．．第一次在98
      年4 月底左右許萬德打電話叫伊送去廣興廣明街口7-11門
      口前送一小包安非他命給一位綽號黑衣女俠之女子並向她
      收取現金1 千元，於98年5 月中旬以相同的方式交易安非
      他命給黑衣女俠數量1 小包安非他命收取現金1 千元，．
      ．．，98年4 月底至6 月16日止除了黑衣女俠外還有將毒
      品交給一位住在新莊之男子2 次以及另一位不知名之男子
      交易毒品1 次，與他們交易的地點都是在廣興廣明街口7-
      11門口與他們交易，交易金額每次均為1 千元。伊替許萬
      德毒品交易沒有代價，因為他是伊男朋友有時伊沒錢的時
      候伊會跟他拿錢等語（見98年度偵字第22386 號偵查卷第
      10至12頁）。經核被告於警詢所供述與綽號「黑衣女俠」
      之盧靜敏及新莊男子交易甲基安非他命之過程，與前揭通
      訊監察譯文內容及證人盧靜敏、黃乾超之證述情節亦大致
      相符合，益足認被告於警詢所供述經由許萬德電話聯絡後
      攜帶甲基安非他命前往與盧靜敏、黃乾超交易並收取價款
      等情為真實無訛。
（四）被告嗣於偵查及本院審理中雖翻異前供，改以前詞置辯。
      而許萬德亦於本院審理中到庭附和被告之辯解，證稱盧靜
      敏、黃乾超都是向伊借1 萬元，利息每次還1 千元，伊是
      要被告前去收取利息錢。又該期間未曾使用上述行動電話
      ，通訊監察內容非伊對話云云（見本院99年12月2 日審判
      筆錄第3 頁以下）。然被告與許萬德間上開通話內容絲毫
      未提到許萬德是要被告去收取欠債之相關情事，況上開通
      話內容係許萬德分別與被告及證人盧靜敏、黃乾超之對話
      ，已如前述，足認證人許萬德於本院審理中所述，顯係迴
      護卸責之詞，洵無足採。而證人黃乾超雖於偵查中亦否認
      向被告購買毒品，並稱警詢時是因伊當時喝醉酒，警察寫
      好一張單子叫伊背，要伊製作筆錄時照著上面說。伊是向
      許萬德借1 萬元，時間忘記了，伊有錢就拿1 千元還給他
      ，通話內容「兄ㄟ1 張」是還1 千元，伊是拿1 千元到土
      城給蔡孟秀云云。不僅經證人王鴻昌、楊明龍於偵查中到
      庭證述予以駁斥（見98年度核退字第182 號卷第93、94
      頁），並且黃乾超若真係償還借款利息給許萬德，又何須
      故作神秘使用暗語？顯與常情有違，是其於偵查中所述亦
      顯屬迴護卸責之詞，並無足採。
（五）此外，復有甲基安非他命1 包（內政部警政署刑事警察局
      98年8 月26日刑鑑字第0980114033號鑑定書：毛重19.87
      公克、包裝塑膠袋重1.58公克、取樣0.45公克、驗餘淨重
      17 .84公克，附於98年度偵字第22382 號卷第40頁）、電
      子磅秤1 台、分裝袋9 包等物扣案可資佐證，本件事證已
      臻明確，被告犯行洵堪認定，應依法論科。
三、按被告為本件犯行後，毒品危害防制條例第4 條第2 項販賣
    第二級毒品之刑罰規定，業於98年5 月20日修正公布，將其
    中併科罰金新臺幣7 百萬元以下之法定刑度，予以修正提高
    至併科罰金新臺幣1 千萬元以下，並已於同年11月20日生效
    施行，比較新舊法結果，依修正前之舊法規定處斷，對被告
    較為有利。是核被告所為，係犯修正前毒品危害防制條例第
    4 條第2 項之販賣第二級毒品罪。被告販賣前持有毒品之低
    度行為，為販賣之高度行為所吸收，不另論罪。被告與許萬
    德就本件販賣第二級毒品犯行有犯意聯絡及行為分擔，為共
    同正犯。其所犯上開二次販賣第二級毒品犯行，犯意有別、
    行為互殊，應分論併罰。爰審酌被告正值青壯，不思正途賺
    取財物，並且毒品對人體之危害性甚大，竟圖私利而出售甲
    基安非他命牟利，殘害國民身心健康，助長社會濫用毒品風
    氣，兼衡其犯罪動機、目的、手段、販賣毒品數量及犯罪所
    得非鉅，及犯後態度等一切情狀，分別量處如主文所示之刑
    ，並定其應執行之刑。
四、被告兩次販賣毒品所得各1 千元，雖未扣案，仍應依毒品危
    害防制條例第19條第1 項之規定，於各該次罪名之主文項內
    分別諭知與許萬德連帶沒收，如全部或一部不能沒收時，以
    其二人財產連帶抵償之。另被告使用之門號000000 0000 號
    行動電話並未扣案，卷內復無證據足資證明該行動電話係被
    告所有，況被告於本院審理中供稱以前使用過一陣子，之後
    就沒有使用了等語（見本院100 年1 月6 日審判筆錄），衡
    情該行動電話SIM 卡亦應已滅失不存在；另共犯許萬德所使
    用之門號0000000000號行動電話亦未扣案，許萬德於本院審
    理中復否認為其所有，亦無證據足證該行動電話為其所有，
    爰均不予宣告沒收。又98年8 月13日在臺北縣土城市○○街
    37巷20號1 樓蔡孟秀居處搜索扣得之甲基安非他命1 包（毛
    重19.87 公克、取樣0.45公克、驗餘淨重17 .84公克）、電
    子磅秤1 台及分裝袋9 包，被告於警詢先供稱是共犯許萬德
    所有之物，嗣於偵查及本院審理中又改口稱是自己所有及準
    備供施用毒品所用之物云云。惟不論何者為是，上開扣案物
    品與本案論罪科刑之最後一次販賣毒品事實時間相距已逾2
    月，並無積極證據證明與前開論罪科刑之販賣甲基安非他命
    犯行有關，亦不應於本案宣告沒收或銷燬，均附此敘明。
五、至許萬德涉犯上開共同販賣第二級毒品犯行部分，未據起訴
    ，自應由檢察官另行偵辦以符法制，亦此敘明。
據上論斷，應依刑事訴訟法第299 條第1 項前段，修正前毒品危
害防制條例第4 條第2 項、第19條第1 項，刑法第2 條第1 項前
段、第11條前段、第28條、第51條第5款，判決如主文。
本案經檢察官張慶林到庭執行職務。
中    華    民    國    100   年    5     月    26    日
            刑事第十一庭  審判長法  官  李君豪
                                法  官  何燕蓉
                                法  官  錢衍蓁
以上正本證明與原本無異。
如不服本判決，應於收受送達後10日內向本院提出上訴書狀，其
未敘述上訴之理由者並得於提起上訴後10日內向本院補提理由書
（均須按他造當事人之人數附繕本）「切勿逕送上級法院」。
                                書記官  金和國
中    華    民    國   100    年    5     月    26    日
附錄本判決論罪科刑之法條：
修正前毒品危害防制條例第四條第二項：
製造、運輸、販賣第二級毒品者，處無期徒刑或 7 年以上有期
徒刑，得併科新臺幣7百萬元以下罰金。